【裁判字號】    97,抗,112
【裁判日期】    970429
【裁判案由】    聲請拘提
【裁判全文】
臺灣高等法院高雄分院民事裁定           97年度抗字第112號
抗  告  人
即 債 權人  甲○○
相  對  人
即 債 務人  乙○○○
上列當事人間聲請拘提事件，抗告人對於民國97年3 月12日臺灣
高雄地方法院97年度拘字第30號裁定提起抗告，本院裁定如下：
    主  文
原裁定廢棄。
    理  由
一、本件抗告意旨略以：相對人積欠抗告人新台幣（下同）512
    萬元，抗告人對之取得執行名義後，向原審民事執行處聲請
    強制執行，始發現登記在相對人名下之財產尚不足以清償抗
    告人之債權，經原審民事執行處依職權於民國96年12月7 日
    限期命相對人據實報告其財產狀況，惟相對人於96年12月26
    日具狀陳稱，伊已無可供執行之財產，惟抗告人經由本院96
    年重上字第14號民事判決及另案查出相對人借其夫洪兆華名
    義登記之不動產多達18筆，其價值高達9,000 萬元以上，相
    對人顯然違反強制執行法第20條，於執行法院依職權命其據
    實報告財產時竟虛偽報告，且其實際擁有之資產總額高達9,
    000 萬元以上，顯有履行清償抗告人之上開債權之可能故不
    履行，又相對人雖設籍在「高雄市○○區○○路255 巷1 號
    3 樓」，然實際未住在此址，經屋主告知，相對人已跑到某
    深山去躲債，是相對人顯因躲債而逃匿，是本件相對人乙○
    ○○已有強制執行法第22條第1 項第1 款、第2 款及第5 款
    之情形。原裁定竟認相對人所為，尚與強制執行法第22條所
    規定「拘提」之要件不合，而駁回抗告人之聲請，於法不合
    ，為此，求為廢棄原裁定等語。
二、查，抗告人於96年12月18日即具狀聲請拘提相對人，其理由
    有三項即相對人未向原審民事執行處據實陳報財產、顯有履
    行清償抗告人之上開債權之可能故不履行及逃匿，有該聲請
    狀在卷可稽，原裁定以: 抗告人所持之執行名義係原審於96
    年7 月31日所為之96年度簡字第4717號判決，而抗告人所主
    張相對人隱匿財產之時間係在執行名義成立之前即95年間及
    96年5 、6 月間，不符強制執行法第22條第1 項第3 款之拘
    提要件，且上開時間距執行名義成立時間少則半年，多則達
    1 年6 月，亦難認相對人未據實陳報財產，而駁回抗告人之
    拘提管收相對人之聲請，固非無據，惟就抗告人聲請拘提相
    對人理由之一即相對人雖設籍在「高雄市○○區○○路255
    巷1 號3 樓」，然實際上未居住在此址，顯因躲債而逃匿，
    有強制執行法第22條第1 項第2 款之情形，則完全未論及相
    對人是否已逃匿或有逃匿之虞，即逕予駁回抗告人之聲請，
    尚欠允當。抗告論旨指摘原裁定不當，求予廢棄，為有理由
    ，爰由本院予以廢棄，發回原審法院另為適當之處理。
三、據上論結，本件抗告為有理由，依民事訴訟法第492 條，裁
    定如主文。
中    華    民    國    97    年    4    月    29    日
                            民事第三庭
                                審判長法官  張國彬
                                法      官  吳登輝
                                法      官  鄭月霞
以上正本證明與原本無異。
如不服本裁定應於送達後10日內向本院提出再抗告狀（並按他造
當事人之人數附繕本），並繳納再抗告費新臺幣1,000 元。
再為抗告應以適用法規顯有錯誤為理由，並經本院之許可，該許
可以原裁定所涉及之法律見解具有原則上之重要性者為限，並委
任律師為代理人。
中    華    民    國    97    年    4    月    29    日
                                書  記  官  吳新貞
附註：
抗告人之配偶、三親等內之血親、二親等內之姻親，或抗告人為
法人、中央或地方機關時，其所屬專任人員具有律師資格並經法
院認適當者，亦得為第三審代理人。
抗告人或其法定代理人具有律師資格者及前項情形，應於提起抗
告或委任時釋明之。


司法院資訊處製作；財團法人民間司法改革基金會備份。
